臺灣臺南地方法院刑事判決　　　　　　　　　　　　　九十年度交易字第四一四號
　　公　訴　人　臺灣台南地方法院檢察署檢察官
　　被　　　告　甲○○
右列被告因公共危險等案件，經檢察官提起公訴 (九十年度營偵字第八七一號)，本
院判決如左：
    主  文
甲○○服用酒類，不能安全駕駛動力交通工具而駕駛，處罰金壹萬伍仟元，如易服勞
役，以參佰元折算壹日；又因過失傷害人，處有期徒刑肆月，如易科罰金，以參佰元
折算壹日。
    事  實
一、甲○○於民國八十八年十月二十八日曾因業務過失致死罪為法院判處有期徒刑十
    月緩刑三年確定，緩刑期間內尚不知警惕；復於九十年五月二十日下午十五時二
    十五分許，酒後本應注意飲酒後吐氣所含酒精成份超過每公升０‧二五毫克以上
    者，不得駕駛車輛，按其情節又非不能注意，能注意竟疏未注意，於酒後（經呼
    氣酒精測試結果其測試值高達Ｏ．五八毫克），已酒醉不能安全駕駛動力交通工
    具，詎甲○○仍不顧大眾行車之公共安全，於當日下午十五時五十五分許，已無
    法安全駕駛動力車輛，而仍駕駛車牌號碼Ｓ三─八六六七號自小客車（車上載有
    陳志謙一員）於途經台南縣新營市○○路與三民路交岔路口時，本應注意汽車行
    駛時，駕駛人應注意車前狀況，並隨時採取必要之安全措施，而依當時情況，又
    無不能注意之情事，其能注意竟疏未注意車前狀況，致駕車自後撞擊（同方向）
    前行由乙○○所騎乘之腳踏車，致使乙○○人車倒地並因而受有『頭部外傷頭
    皮血腫合併腦挫傷、頸部扭傷僵硬、右足跟肌腱斷裂合併皮裂傷、全身多
    處挫傷擦傷皮下瘀血』等之傷害；乙○○受傷倒地後，甲○○車上乘客陳志謙向
    路人林宜慧借用行動電話（手機）向警方報案，繼『一一九救護車』據報駛扺到
    場後，甲○○將乙○○扶上救護車後始駕車逸離現場。
二、案經台南縣警察局新營分局報請臺灣台南地方法院檢察署檢察官偵查起訴。
    理  由
一、訊據被告甲○○對於右開時、地酒後駕車發生車禍致被害人乙○○受傷之事實均
    坦承不諱，核與告訴人乙○○於警訊中指訴之情節相符，並有道路交通事故調查
    報告表、吐氣所含酒精濃度測試結果單、台南縣警察局舉發違反道路交通管理事
    件通知單影本、刑法第一百八十五條之三案件測試觀察紀錄表、新營醫院、營新
    醫院診斷證明書影本各一紙、道路交通事故現場蒐證照片十幀在卷可資佐證。又
    被告不僅自承駕駛前有飲酒，且被告當日下午六時零五分許，為警測試其吐氣後
    之酒精濃度為每公升０‧五八毫克，亦有前開吐氣所含酒精濃度測試結果單一紙
    可稽。按汽車（含機車）駕駛人飲酒後其吐氣所含酒精成份超過每公升０‧二五
    毫克以上者，不得駕車；又汽車行駛時，駕駛人應注意車前狀況，並隨時採取必
    要之安全措施，道路交通安全規則第一百十四條第二款、第九十四條第三項分別
    定有明文。查被告有經正常程序考領自小客車駕照，為有駕駛經驗之人，對於上
    開交通安全規則自知之甚稔，為其應注意之事項，而肇事當時天候晴朗、四線道
    、路面乾燥無缺陷、視距良好，有前開調查報告表存卷可考，足見依當時狀況被
    告並無不能注意之情狀，而被告甲○○於肇事後經測試吐氣所含酒精成份高達每
    公升０‧五八毫克，是其飲酒後應注意且能注意不得駕車而仍駕車，且疏未注意
    車前狀況，駕車自後撞擊（同方向）前行由乙○○所騎乘之腳踏車，致使乙○○
    人車倒地並因而受有頭部外傷頭皮血腫合併腦挫傷、頸部扭傷僵硬、右足跟肌腱
    斷裂合併皮裂傷、全身多處挫傷擦傷皮下瘀血等之傷害，顯有過失。又被告之過
    失行為與被害人所受上開傷害之間，顯有相當因果關係，亦無疑義。而由被告於
    案發當日經警測試其吐氣後之酒精濃度為每公升０‧五八毫克，已高出法律容許
    之每公升０．二五毫克，再參酌被告於飲酒後有前揭疏未注意車前狀況，駕車自
    後撞擊（同方向）前行由乙○○所騎乘之腳踏車等情以觀，顯見其當時係因不勝
    酒力已不能安全駕駛動力交通工具，應可認定。是本件事證已臻明確，被告犯行
    堪以認定。
二、核被告甲○○所為，係犯刑法第一百八十五條之三之酒後不能安全駕駛動力交通
    工具而駕駛罪及同法第二百八十四條第一項前段之過失傷害罪。其所犯上開二罪
    間，犯意各別，行為互殊，應予分論併罰。又被告係酒醉駕車因而致人受傷，前
    開過失傷害罪部分，應依道路交通管理處罰條例第八十六條第一項規定加重其刑
    。爰審酌被告之品行、應負過失責任之程度、造成被害人傷害之結果、肇事後尚
    未與被害人達成民事上之和解，及被告於犯後尚能坦認犯行頗有悔意等一切情狀
    ，分別量處如主文所示之刑，並諭知罰金易服勞役、有期徒刑易科罰金之折算標
    準，以資懲儆。
據上論斷，應依刑事訴訟法第二百九十九條第一項前段，道路交通管理處罰條例第八
十六條第一項，刑法第十一條前段、第一百八十五條之三、第二百八十四條第一項前
段、第四十一條第一項前段、第四十二條第二項，罰金罰鍰提高標準條例第一條前段
、第二條，判決如主文。
本案經檢察官李宗貴到庭執行職務
中      華      民      國      九十一      年      二    月    一      日
      臺灣臺南地方法院刑事第五庭
                                          法  官  陳  忠  鎣
右正本證明與原本無異。
如不服本判決，應於判決送達後十日內，向本院提出上訴狀。（應附繕本）
                                          書記官  吳  信  助
中      華      民      國      九十一      年      二    月     四     日
